【裁判字號】    89,訴,3082
【裁判日期】    900425
【裁判案由】    偽造文書
【裁判全文】
台灣台中地方法院刑事判決                        八十九年度訴字第三八二號
    公  訴  人  台灣台中地方法院檢察署檢察官
    被      告  乙○○
右列被告因偽造文書等案件，經檢察官提起公訴（八十九年度偵字第一七一九一號）
，本院判決如左：
    主      文
乙○○行使偽造私文書，足以生損害於他人，累犯，處有期徒刑貳年陸月。
    事      實
一、乙○○曾犯詐欺、賭博等罪，品行不良，其中所犯詐欺罪部分，經法院判處有期
    徒刑一年確定，並於民國八十七年一月七日執行完畢。詎乙○○仍不知悛悔，猶
    意圖為自己不法之所有，於八十八年九月二十二日十時五十分許，返回台中市○
    ○街四五巷四號其父甲○○住處，竊取其父所有之印章、身分證及台中市第十一
    信用合作社存摺，前往該合作社國光分社，在取款條上盜蓋甲○○之印章，填載
    提款新台幣（下同）九十萬元，將取款條交付該分社不知情之承辦人員，足生損
    害於甲○○，並因此致承辦人員陷於錯誤，而交付乙○○九十萬元。乙○○取得
    九十萬元後，即將存摺放回原處，印章及身分證則未歸還，嗣即逃逸無蹤，所盜
    領之款則用以清償其積欠他人之債務。
二、案經甲○○訴由台中市警察局第三分局移送臺灣臺中地方法院檢察署檢察官偵查
    起訴。
        理 由
一、訊據被告除否認未歸還所竊得之甲○○所有之印章、身分證之事實，辯稱其事後
    已將印章、身分證交還其父甲○○之外，就其餘犯罪事實均坦承不諱。然查上開
    犯罪事實已具被害人甲○○指訴甚詳，且有被告所偽造之取款條影本附卷可稽，
    而證人即被告之妹林麗惠證稱被告迄今仍未歸還所竊得之甲○○印章、身分證，
    足見被告所辯乃為卸責之詞，不足採信。本件事證明確，被告犯行堪以認定，應
    予依法論科。
二、核被告所為，其竊取其父甲○○之印章、身分證及存摺之行為，係犯刑法第三百
    二十條第一項之竊盜罪，其於取款條上盜蓋甲○○之印章填寫提款金額，係犯刑
    法第二百十條之偽造私文書罪，其偽造取款條之後又持以交付合作社承辦人員用
    以提款，已達行使之程度，所為係犯刑法第二百十六條第二百十條之行使偽造私
    文書罪，其偽造甲○○名義之取款條，自足以生損害於甲○○，其行使偽造私文
    書交付不知情之合作社承辦人員，致承辦人員陷於錯誤而交付九十萬元，所為係
    犯刑法第三百三十九條第一項之詐欺取財罪。其所犯竊盜、詐欺取財、行使偽造
    私文書三罪間，有方法與結果之牽連犯關係，應從較重之行使偽造私文書罪處斷
    。而其盜用印章之行為係偽造私文書之階段行為，不另論罪。查被告曾犯賭博、
    詐欺等罪，其中所犯詐欺罪部分，經法院判處有期徒刑一年確定，並於八十七年
    一月七日執行完畢，此有被告全國前案紀錄表附卷可稽，其於有期徒刑執行完畢
    五年以內再犯本件有期徒刑以上之罪，為累犯，應加重其刑。被告有犯詐欺、賭
    博罪之不良前科紀錄，不思悛悔，復盜領老父之鉅額存款花用，犯行甚為惡劣，
    應從重量刑。爰審酌被告犯罪之動機、目的、手段、所生之危害及其品行、智識
    程度與犯罪後之態度暨其與被害人之關係等一切情狀，量處有期徒刑二年六月。
據上論斷，應依刑事訴訟法第二百九十九條第一項前段，刑法第二百十六條、第二百
十條、第三百二十條第一項、第三百三十九條第一項、第五十五條、第四十七條，判
決如主文。
中      華      民      國      九十        年  四      月 二 十五    日
                                台灣台中地方法院刑事第七庭
                                    法  官    李 添 興
右正本證明與原本無異。
如不服本判決，應於判決送達後十日內，向本院提出上訴狀（須附繕本）。
                                    書記官
中      華      民      國      九十        年   四     月   二十五    日
附錄
刑法第二百十六條
    第二百十條
    第三百二十條第一項
    第三百三十九條第一項


司法院資訊處製作；財團法人民間司法改革基金會備份。
